臺灣臺北地方法院刑事裁定　
111年度秩抗字第6號
抗  告  人  
即被移送人  黃文化


上列抗告人因違反社會秩序維護法案件，不服本院簡易庭中華民
國111年1月28日所為111年度北秩字第22號第一審裁定（移送機
關：臺北市政府警察局中正第一分局111年1月5日北市警中正一
分刑字第1113000061號），提起抗告，本院為第二審裁定如下：
    主  文
抗告駁回。
    理  由
一、原裁定意旨略以：抗告人即被移送人（下稱抗告人）黃文化
    於民國111年1月2日9時30分許，在臺北市中正區重慶南路1
    段與凱達格蘭大道路口，無正當理由攜帶類似真槍之空氣槍
    1把、具有殺傷力之水果刀1把，爰依社會秩序維護法第63條
    第1項第1款、第65條第3款、第24條第2項、第22條第3項之
    規定，裁處罰鍰新臺幣（下同）5千元，並沒入扣案之空氣
    槍1把、水果刀1把等語。
二、抗告意旨略以：抗告人因罹患雙相情緒障礙症，發病中，又
    是低收入戶，請求取消罰金，或可分期云云。
三、按有左列各款行為之一者，處3日以下拘留或3萬元以下罰鍰
    ：一、無正當理由攜帶具有殺傷力之器械、化學製劑或其他
    危險物品者；又按有左列各款行為之一者，處3日以下拘留
    或1萬8千元以下罰鍰：三、無正當理由，攜帶類似真槍之玩
    具槍，而有危害安全之虞者；另供違反本法行為所用之物，
    以行為人所有者為限，得沒入之，社會秩序維護法第63條第
    1項第1款、第65條第3款、第22條第3項前段分別有明文規定
    。
四、經查：
  ㈠抗告人於111年1月2日9時30分許，在臺北市中正區重慶南路1
    段與凱達格蘭大道路口，為警查獲攜帶類似真槍之空氣槍1
    把、具有殺傷力之水果刀1把乙情，業據抗告人於警詢時陳
    明屬實，並有臺北市警察局中正第一分局介壽路派出所扣押
    物品目錄表、扣案物照片、監視器影像照片等在卷可稽。
　㈡抗告人於警詢時雖辯稱攜帶該空氣槍係為防身、打野狗，水
    果刀則係供吃水果使用云云，然其所攜帶之空氣槍雖不具殺
    傷力，惟其外觀與真槍無異，難辨其真偽，足令一般人感覺
    生命及身體法益受到威脅，而致生危害公共秩序、社會安寧
    之虞，又其所攜帶之水果刀為金屬製品，質地堅硬，刀鋒部
    分明顯可見甚為鋒利，如持之傷人，足以對人之生命及身體
    之安全構成威脅，具有危險性，自亦屬具有殺傷力之器械無
    訛，是抗告人確有違序行為，已堪認定
  ㈢抗告人雖於抗告狀中陳稱其罹有精神疾病，並提出臺北市立
    聯合醫院松德院區之診斷證明書為憑。然抗告人於警詢時，
    就員警詢問之個別問題，均可切題正確回答，對於攜帶槍枝
    刀械之緣由，亦可為相關答辯，並無答非所問之情形，顯見
    其對本案事實有明確認知，知悉員警係就其違反社會秩序之
    非法行為進行調查，而為避就重輕之回答。又本案係抗告人
    身帶前開器械，駕車停在總統府前，並下車向總統府外之警
    衛官劉至軒表明要借廁所，遭劉至軒拒絕後即返回車上，嗣
    經劉至軒因覺有異而報警查獲等情，業據證人劉至軒警詢證
    述在卷，足見抗告人案發當時尚可駕車，以言語陳明訴求，
    並可理解拒絕之意，而無因病脫序之舉動。是本院認抗告人
    於本案行為時並無何辨識其行為違法能力顯著減低之狀況。
    又原裁定裁處5千元罰鍰，尚在法定範圍之內，亦查無裁量
    逾越或裁量濫用之明顯違法情事，且衡酌抗告人違反社會秩
    序維護法之情節，認原裁定裁處之罰鍰金額，堪屬適當，未
    有逾越比例原則之情，而抗告人所陳其為低收入戶一節，復
    無提出任何證據佐參，難以採信。從而抗告人以前揭情由請
    求減免罰鍰，難認有據。至其所指分期一事，乃執行問題，
    應俟案件確定後，向執行機關提出聲請，此尚非本院所得審
    究，併此敘明。
  ㈣綜上所述，原裁定依社會秩序維護法第63條第1項第1款、第6
    5條第3款、第24條第2項、第22條第3項之規定，裁處罰鍰5
    千元，並沒入前揭扣案物，核其認事用法尚無不合，抗告意
    旨指摘原裁定不當，難認有理由，應予駁回。　
五、據上論斷，應依社會秩序維護法第58條、第92條，刑事訴訟
    法第412條，裁定如主文。
中　　華　　民　　國　　111 　年　　9 　　月　　6 　　日
　　　　　　　　　刑事第八庭  審判長法  官  解怡蕙
                                    法  官  李陸華
                                    法  官  楊世賢
上正本證明與原本無異。
本裁定不得再抗告。 
　　　　　　　　　　　　　　    　　書記官　陳育君
中　　華　　民　　國　　111 　年　　9 　　月　　6　 　日